Minutes et répertoires du notaire Félix François Georges BERTRAND, 6 août 1880 - 26 juin 1902 (étude VIII)
Archives nationales (France)
- Minutes de Félix François Georges BERTRAND, 6 août 1880 - 26 juin 1902; MC/ET/VIII/1834 - MC/ET/VIII/2060
  - Minutes. 1880, décembre, décembre 1880; MC/ET/VIII/1836
    - Mainlevée par Louis Ernest Davoust, chimiste, Asnières, et Charles Gustave Davoust, ingénieur mécanicien, Asnières, au profit de Emile Adrien Pourcelle, Asnières, inspecteur de la compagnie d'assurances dite "Le Phénix"., 5 décembre 1880; MC/ET/VIII/1836
      ingénieur; inspecteur; mainlevée; Davoust, Louis Ernest; Davoust, Charles Gustave; Pourcelle, Emile Adrien; Asnières-sur-Seine (Hauts-de-Seine)
    - Vente par Anne Louise Virginie Beau, propriétaire, veuve Charles Louis Lecoq demeurant au 47 rue Vieille-du-Temple, les époux Antoine Alexis Beau, banquier demeurant au 34 rue du Faubourg-Poissonnière, et Marie Esther Beau, épouse de Pierre Louis Briand, propriétaire demeurant au 5 rue Bonaparte, à la Société générale de crédit mobilier espagnol., 6 décembre 1880 - 11 avril 1881; MC/ET/VIII/1836
      À la suite: quittance pour solde, 11 avril 1881.
      banquier; acte de vente; quittance; Beau, Anne Louise Virginie; Lecoq, Charles Louis; Beau, Antoine Alexis; Beau, Marie Esther; Vieille-du-Temple (rue); Faubourg-Poissonnière (rue du); Bonaparte (rue); Briand, Pierre Louis
    - Dépôt de procuration par Michel Fuchs à Charles Weisweiller, banquier demeurant au 36 rue La Fayette., 6 décembre 1880; MC/ET/VIII/1836
      banquier; dépôt de pièces; procuration; Fuchs, Michel; La-Fayette (rue); Weisweiller, Charles
    - Quittance par Constant François Petit, propriétaire, Maurecourt, et les époux Jean Martin Genet, propriétaire demeurant à Pont-de-Ruan, et les époux Louis Albert Hénin, orfèvre demeurant au 33 rue des Archives, à Charles Frédéric Gouin, propriétaire demeurant au 45 rue Nicolo., 6 décembre 1880; MC/ET/VIII/1836
      orfèvre; quittance; Petit, Constant François; Genet, Jean Martin; Hénin, Louis Albert; Archives (rue des); Maurecourt (Yvelines); Nicolo (rue); Pont-de-Ruan (Indre-et-Loire); Gouin, Charles Frédéric
    - Dépôt de procuration par Joseph Cuchetti, propriétaire à Venise, à Charles Weisweiller, banquier demeurant au 36 rue La Fayette., 7 décembre 1880; MC/ET/VIII/1836
      banquier; dépôt de pièces; procuration; Weisweiller, Charles; La-Fayette (rue); Venise (Italie); Cuchetti, Joseph
    - Quittance par les héritiers Delcambre à Honoré Jean Adolphe Abeille, propriétaire demeurant au 27 rue du Faubourg-Saint-Honoré., 7 décembre 1880; MC/ET/VIII/1836
      quittance; Delcambre (famille); Abeille, Honoré Jean Adolphe; Faubourg-Saint-Honoré (rue du)
    - Quittance par Marie Stéphanie Estelle Nitot, veuve de Achille Jean Marie, comte Treilhard, propriétaire demeurant au 26 place Vendôme, à Rosalie Etteiner, veuve de Alexandre de Gunzburg demeurant au 50 avenue Bugeaud., 7 décembre 1880; MC/ET/VIII/1836
      quittance; Nitot, Stéphanie Estelle; Treilhard, Achille Jean Marie; Etteiner, Rosalie; Vendôme (place); Bugeaud (avenue); Gunzburg, Alexandre de
    - Bail par la Compagnie Immobilière dont le siège est au 10 boulevard Malesherbes, à Joseph Raillard, marchand d'articles de ménage, de porcelaine et cristaux demeurant au 1 place Voltaire., 8 décembre 1880; MC/ET/VIII/1836
      commerçant; bail; Raillard, Joseph; Malesherbes (boulevard); Voltaire (place); Compagnie Immobilière
    - Notoriété après le décès de Cécile Perine Desbiots, veuve Joseph Hippolyte Mège demeurant au 97 rue Vieille-du-Temple., 8 décembre 1880; MC/ET/VIII/1836
      notoriété; Desbiots, Cécile Perrine; Vieille-du-Temple (rue); Mège, Joseph Hippolyte
    - Vente par la Compagnie Immobilière dont le siège est au 10 boulevard Malesherbes, au Crédit mobilier dont le siège est au 15 place Vendôme., 9 décembre 1880; MC/ET/VIII/1836
      acte de vente; Malesherbes (boulevard); Vendôme (place); Compagnie Immobilière; Crédit mobilier
    - Quittance par Ambroisine Constance Delarue, rentière, veuve Louis François Dubois, à Eugène Charles Badel, propriétaire demeurant au 187 rue Saint-Antoine., 9 décembre 1880; MC/ET/VIII/1836
      quittance; Delarue, Ambroisine Constance; Dubois, Louis François; Saint-Antoine (rue); Badel, Eugène Charles
    - Vente par Just Etienne Hilaire Wierzeyski, directeur des Etudes classiques à l'Ecole Monge, demeurant au 95 avenue de Villiers, à Caroline Brach, propriétaire demeurant à la même adresse., 9 décembre 1880 - 11 avril 1881; MC/ET/VIII/1836
      acte de vente; quittance; Wierzeyski, Just Etienne Hilaire; Brach, Caroline; Villiers (avenue de)
    - Inventaire après décès de Henri Clément Borel, négociant et chimiste, à la requête de sa veuve Marie Dassulle, sans profession demeurant au 16 rue Grange Batelière., 9 décembre 1880; MC/ET/VIII/1836
      négociant; inventaire après décès; Borel, Henri Clément; Dassulle, Marie; Grange-Batelière (rue de la)
    - Mainlevée par le Crédit mobilier dont le siège est au 15 place Vendôme, à la Compagnie Immobilière dont le siège est au 10 boulevard Malesherbes., 10 décembre 1880; MC/ET/VIII/1836
      mainlevée; Malesherbes (boulevard); Vendôme (place); Crédit mobilier; Compagnie Immobilière
    - Vente par les époux Charles Gustave Bontemps, herboriste demeurant à Bois-Colombes, aux époux Hippolyte Durieux, propriétaire demeurant à Garenne de Colombes., 10 décembre 1880; MC/ET/VIII/1836
      herboriste; acte de vente; Bontemps, Charles Gustave; Bois-Colombes (Hauts-de-Seine); La Garenne-Colombes (Hauts-de-Seine); Durieux, Hippolyte
    - Bail et promesse de vente par les époux Emile Steffen, propriétaire demeurant à Asnières à Léon Saléta, avocat demeurant à Asnières (terrain vendu d'une superficie de 807 mètres 51 centièmes)., 10 décembre 1880; MC/ET/VIII/1836
      avocat; bail; promesse; acte de vente; Steffen, Emile; Asnières-sur-Seine (Hauts-de-Seine); Saléta, Léon
    - Bail et promesse de vente par les époux Emile Steffen, propriétaire demeurant à Asnières à Léon Saléta, avocat demeurant à Asnières (terrain vendu d'une superficie de 500 mètres 7 centièmes)., 10 décembre 1880 - 16 septembre 1881; MC/ET/VIII/1836
      À la suite: cession par Léon Saléta à Louis James Boyer, 16 septembre 1881.
      avocat; bail; promesse; acte de vente; cession; Steffen, Emile; Saléta, Léon; Boyer, Louis James; Asnières-sur-Seine (Hauts-de-Seine); cession
    - Vente par les époux Emile Steffen, propriétaire demeurant à Asnières à Jean Louis Darchez, employé de commerce demeurant au 14 rue Saint-Marc., 10 décembre 1880; MC/ET/VIII/1836
      acte de vente; Steffen, Emile; Asnières-sur-Seine (Hauts-de-Seine); Darchez, Jean Louis; Saint-Marc (rue); employé de commerce
    - Notoriété après le décès de Flore Abraham, veuve Simon Hayem, négociant demeurant au 46 rue des Petites-Ecuries., 11 décembre 1880; MC/ET/VIII/1836
      négociant; notoriété; Abraham, Flore; Petites-Ecuries (rue des); Hayem, Simon
    - Modifications et prorogation de la société "S. Hayem ainé"., 11 décembre 1880 - 22 janvier 1881; MC/ET/VIII/1836
      À la suite: dépôt des pièces de publication, 22 janvier 1881.
      dépôt de pièces
    - Liquidation Hayem après le décès de Flore Abraham, veuve de Simon Hayem, négociant demeurant au 46 rue des Petites-Ecuries., 11 décembre 1880; MC/ET/VIII/1836
      négociant; Abraham, Flore; Hayem, Simon; Petites-Ecuries (rue des); liquidation; Hayem (famille)
    - Mainlevée par la société de Crédit mobilier dont le siège est au 15 place Vendôme au profit de la Compagnie Immobilière dont le siège est au 10 boulevard Malesherbes., 15 décembre 1880; MC/ET/VIII/1836
    - Etat liquidatif des communauté et succession Maas., 15 décembre 1880 - 4 octobre 1881; MC/ET/VIII/1836
      À la suite: procès-verbal de lecture, 15 décembre 1880; dépôt de pièces d'homologation, 4 octobre 1881.
      dépôt de pièces; compte-rendu; dossier d'homologation; liquidation; Maas (famille); partage
    - Bail par la Compagnie Immobilière à Charles Villedieu, tailleur demeurant au 3 rue Treilhard., 16 décembre 1880; MC/ET/VIII/1836
      bail; Villedieu, Charles; Treilhard (rue); Compagnie Immobilière
    - Bail par la Compagnie Immobilière à Jean Nicolas, marchand de bois et charbons demeurant au 273 boulevard Voltaire., 16 décembre 1880; MC/ET/VIII/1836
      commerçant; bail; Nicolas, Jean; Voltaire (boulevard); Compagnie Immobilière
    - Bail par la Compagnie Immobilière à Laurent Cayla, marchand de bois et charbons demeurant au 167 boulevard Voltaire., 18 décembre 1880; MC/ET/VIII/1836
      commerçant; bail; Cayla, Laurent; Voltaire (boulevard); Compagnie Immobilière
    - Mainlevée par le Crédit mobilier dont le siège est au 15 place Vendôme à la Compagnie Immobilière dont le siège est au 10 boulevard Malesherbes., 18 décembre 1880; MC/ET/VIII/1836
      mainlevée; Malesherbes (boulevard); Vendôme (place); Compagnie Immobilière; Crédit mobilier
    - Dépôt d'homologation Wilbien., 20 décembre 1880; MC/ET/VIII/1836
      dépôt de pièces; dossier d'homologation; Wilbien (famille)
    - Dépôt de procuration par Fanni Leuthold, veuve de Abraham Wittekind et autres, à Charles Weisweiller, banquier demeurant au 36 rue La Fayette., 21 décembre 1880; MC/ET/VIII/1836
      banquier; dépôt de pièces; procuration; Weisweiller, Charles; Leuthold, Fanny; La-Fayette (rue); Wittekind, Abraham; Wittekind (famille)
    - Procuration par Benoite Claudine Empaire, veuve Joseph Frédéric Aubertin demeurant au 14 boulevard Saint-Germain, à Victor Hugues Ebrard, inspecteur général de l'Instruction primaire demeurant au 14 boulevard Saint-Germain., 21 décembre 1880; MC/ET/VIII/1836
      inspecteur général; procuration; Aubertin, Joseph Frédéric; Ebrard, Victor Hugues; Saint-Germain (boulevard); Empaire, Benoite Claudine
    - Dépôt de pièces concernant la succession de Jean Marie Nicolas Bellot, Prague., 22 décembre 1880; MC/ET/VIII/1836
      dépôt de pièces; partage; Bellot, Jean Marie Nicolas; Prague (République Tchèque)
    - Cession par les héritiers Feldmann à Léopold Francfort, inspecteur général des Ponts et Chaussées demeurant au 11 rue de Lisbonne., 23 décembre 1880; MC/ET/VIII/1836
      inspecteur général; cession; Feldmann (famille); Lisbonne (rue de); Francfort, Léopold
    - Liquidation de la succession de Isaac Rodrigues Pereire., 27 décembre 1880; MC/ET/VIII/1836
      partage; liquidation; Rodrigues Pereire, Isaac; Pereire, Isaac
    - Contrat de mariage de Albert Jean Baptiste Bourjalliat, propriétaire demeurant au 5 rue de Mulhouse, et Marie Désirée Billiet, sans profession demeurant au 3 rue Ravignan., 28 décembre 1880 - 21 février 1881; MC/ET/VIII/1836
      À la suite: dépôt des pièces de publication, 21 février 1881.
      dépôt de pièces; contrat de mariage; Bourjalliat, Albert Jean Baptiste; Mulhouse (rue de); Ravignan (rue); Billiet, Marie Désirée
    - Procuration par Henri Bernard à Léopod Levy, tous deux négociants demeurant au 64 boulevard de Sébastopol., 28 décembre 1880; MC/ET/VIII/1836
      négociant; procuration; Bernard, Henri; Sébastopol (boulevard de); Levy, Léopod
    - Dépôt de procuration par François Salgari, propriétaire, Vérone, à Charles Weisweiller, banquier demeurant au 36 rue La Fayette., 28 décembre 1880; MC/ET/VIII/1836
      banquier; dépôt de pièces; procuration; Weisweiller, Charles; La-Fayette (rue); Salgari, François; Vérone (Italie)
    - Renonciation à bénéfice d'inventaire par Elzéarine Ortolan, veuve Édouard Louis Joseph Bonnier demeurant au 14 rue de Tournon, et Eugène Ortolan, rédacteur au ministère des Affaires étrangères demeurant au 3 rue Soufflot., 29 décembre 1880; MC/ET/VIII/1836
      officier ministériel ou public; renonciation; Ortolan, Elzéarine; Bonnier, Edouard Louis Joseph; Tournon (rue de); Soufflot (rue); Ortolan, Eugène; partage
    - Bail par Edouard Castellino, propriétaire demeurant au 18 rue de la Pépinière, aux époux Martin Garnier, mécanicien demeurant au 108 rue Denfert Rochereau., 30 décembre 1880; MC/ET/VIII/1836
      mécanicien; bail; Castellino, Edouard; Pépinière (rue de la); Denfert-Rochereau (rue); Garnier, Martin
  - Minutes. 1881, janvier - février, janvier - février 1881; MC/ET/VIII/1837
    - Dépôt de procurations par Maria Scardorelli, veuve Giuseppe Zucchi et les époux Georges Heuring à Charles Weisweiller, banquier., 4 janvier 1881; MC/ET/VIII/1837
      Date de création de la notice: 2014 (N. Jourdain).
      procuration; dépôt de pièces; Weisweiller, Charles; banquier; Scardorelli, Maria; Zucchi, Giuseppe; Heuring, Georges
    - Société entre Jules Joseph Laveissière, négociant en métaux demeurant au 58 rue de la Verrerie, Clovis Fernand Demalle, négociant demeurant au 24 rue du Monthabor et Louis David, employé de commerce demeurant au 24 rue du Monthabor., 5 janvier - 9 février 1881; MC/ET/VIII/1837
      À la suite: dépôt des pièces de publication, 9 février 1881.
      négociant; employé de commerce; Laveissière, Jules Joseph; Verrerie (rue de la); Demalle, Clovis Fernand; Mont-Thabor (rue du); David, Louis
    - Bail par Charles Parfait Désiré Dodard, propriétaire demeurant au 36 rue Poliveau à Gustave Jardin Hirschler, propriétaire, 2 boulevard du Temple., 6 janvier 1881; MC/ET/VIII/1837
      Dodard, Charles Parfait Désiré; Poliveau (rue); Jardin Hirschler, Gustave; Temple (boulevard du); bail
    - Vente de Féculerie par les époux Charles Parfait Désiré Dodard, propriétaire demeurant au 36 rue Poliveau à Gustave Jardin Hirschler, propriétaire, 2 boulevard du Temple., 6 janvier 1881; MC/ET/VIII/1837
      acte de vente; Dodard, Charles Parfait Désiré; Poliveau (rue); Jardin Hirschler, Gustave; Temple (boulevard du)
    - Procuration par Cécile Charlotte Furtardo, veuve de Charles Heine demeurant au 28 rue Monceau à Charles Dinkler, secrétaire de la Constituante demeurant au 23 bis avenue de La Motte Picquet., 6 janvier 1881; MC/ET/VIII/1837
      procuration; Furtardo, Cécile Charlotte; Heine, Charles; Dinkler, Charles; La-Motte-Picquet (avenue de); Monceau (rue de); secrétaire
    - Procuration par les époux Henri René Laure, négociant demeurant au 47 rue de Maubeuge, à Gaston Guyard, clerc de notaire., 6 janvier 1881; MC/ET/VIII/1837
      procuration; Laure, Henri René; Maubeuge (rue de); négociant; clerc de notaire; Guyard, Gaston
    - Constitution de rente viagère par Julie Justine Pilloy, rentière demeurant au 91 boulevard Haussmann au profit de Célestin Charles Marie Bourdeau, chef d'orchestre demeurant au 29 rue de Suresnes., 6 janvier 1881 - 13 février 1882; MC/ET/VIII/1837
      À la suite: résiliation, 13 février 1882.
      chef d'orchestre; constitution de rente; renonciation; Pilloy, Julie Justine; Haussmann (boulevard); Bourdeau, Célestin Charles Marie
    - Transport par Catherine Françoise Eugénie Bonnemaison, veuve Silex Quesnay Lerouge demeurant au 53 rue de Seine, à Amélie Nadeshda Sillem, veuve Jean Achille Benouville demeurant au 5 quai Malaquais., 7 janvier 1881 - 22 juillet 1885; MC/ET/VIII/1837
      À la suite: acceptation par M.M. Prévost et Pirolle, 17 février 1881; prorogation de délai par Madame Benouville au profit de M.M. Prévost et Pirolle, 22 juillet 1885.
      transport de droits; accord; Bonnemaison, Catherine Françoise Eugénie; Lerouge, Silex Quesnay; Sillem, Amélie Nadeshda; Benouville, Jean Achille; Malaquais (quai); Seine (rue de); Prévost (M.); Pirolle (M.)
    - Procuration par Emile André Deschamps, propriétaire demeurant au 2 rue de Penthièvre à Marie Stéphanie Dufresne, veuve Aimé Pierre André Deschamps demeurant à la même adresse., 7 janvier 1881; MC/ET/VIII/1837
      procuration; Deschamps, Emile André; Dufresne, Marie Stéphanie; Penthièvre (rue de); Deschamps, Aimé Pierre André
    - Dépôt de décharge par les époux Paul Frédéric Auguste François Scherff, propriétaire demeurant au Luxembourg à Théophile Varenne, principal clerc de notaire, 24 rue Saint-Marc., 7 janvier 1881; MC/ET/VIII/1837
      dépôt de pièces; décharge; Scherff, Paul Frédéric Auguste François; Luxembourg; Varenne, Théophile; Saint-Marc (rue); clerc de notaire
    - Notoriété après le décès de Antoine Joseph Marie Castellino, rentier demeurant à Saint-Maur-des-Fossés., 7 janvier 1881; MC/ET/VIII/1837
      notoriété; Castellino, Antoine Joseph Marie; Saint-Maur-des-Fossés (Val-de-Marne)
    - Cession de bail par Joseph Fabriès, tapissier demeurant au 37 rue de Rome à Marie Léonie Thibaut, veuve Jules Philippe Contal demeurant au 54 boulevard Haussmann., 8 janvier 1881; MC/ET/VIII/1837
      tapissier; cession; bail; Fabriès, Joseph; Thibaut, Marie Léonie; Contal, Jules Philippe; Rome (rue de); Haussmann (boulevard)
    - Procuration par Paul Hippolyte Lemonnier et Louis Sautter de la société "L. Sautter Lemonnier et Cie", 26 avenue de Suffren à Modeste Boulanger, employé demeurant au 93 rue François Premier., 8 janvier 1881; MC/ET/VIII/1837
      procuration; Lemonnier, Paul Hippolyte; Boulanger, Modeste; Suffren (avenue de); François-Ier (rue); Sautter, Louis
    - Procuration et substitution par Henry Peyser, négociant demeurant à Boston et en ce moment au 32 boulevard des Italiens à John Munroe, banquier., 8 janvier 1881; MC/ET/VIII/1837
      négociant; banquier; procuration; substitution; Peyser, Henri; Munroe, John; Boston (Etats-Unis); Italiens (boulevard des); Peyser, Henry
    - Vente par Adèle Philipot, veuve Augustin Rouzé, rentière demeurant au 78 rue d'Auteuil à Sylvain Dalsace, proprétaire demeurant au 28 boulevard Poissonnière., 10 janvier - 13 mai 1881; MC/ET/VIII/1837
      À la suite: quittance, 13 mai 1881.
      acte de vente; quittance; Philipot, Adèle; Auteuil (rue d'); Dalsace, Sylvain; Poissonnière (boulevard); Rouzé, Augustin
    - Prorogation de bail par la Compagnie Immobilière à Hippolyte Moulle demeurant au 5 boulevard Voltaire., 10 janvier 1881; MC/ET/VIII/1837
      bail; Moulle, Hippolyte; Voltaire (boulevard); Compagnie Immobilière
    - Procuration par Marie Clémence Bouillotte, épouse de Paul Céleste Legras demeurant au 108 rue Saint-Honoré et Marie Aimée Albin Bouillotte, attachée au ministère des Travaux Publics demeurant au 24 rue Truffaut à Marie Clémence Aimée Dobignie, rentière demeurant au 24 rue truffaut., 11 janvier 1881; MC/ET/VIII/1837
      procuration; Bouillotte, Marie Clémence; Legras, Paul Céleste; Bouillotte, Marie Aimée Albin; Saint-Honoré (rue); Truffaut (rue); Dobignie, Marie Clémence Aimée
    - Vente par les époux Louis Alexandre Martial Dubert, prorpiétaire demeurant au 12 rue du Havre à Sylvain Dalsace, propriétaire demeurant au 28 boulevard Poissonnière., 12 janvier 1881; MC/ET/VIII/1837
      acte de vente; Dubert, Louis Alexandre Martial; Havre (rue du); Dalsace, Sylvain; Poissonnière (boulevard)
    - Dépôt de procuration par Maurice Haritoff, propriétaire demeurant dans une province de Rio de Janeiro à Ernest Henri Brugmann, propriétaire demeurant à Bruxelles., 12 janvier 1881; MC/ET/VIII/1837
      dépôt de pièces; procuration; Haritoff, Maurice; Rio de Janeiro (Brésil); Bruxelles (Belgique); Brugmann, Ernest Henri
    - Déclaration de privilège de second ordre par Victor Philéas Lonclas, inspecteur des Douanes, récemment nommé receveur principal des Douanes à Philippeville (Algérie), à Eugène Ortolan., 12 janvier 1881; MC/ET/VIII/1837
      inspecteur; déclaration; Lonclas, Victor Philéas; Ortolan, Eugène
    - Mainlevée par Julien Eugène Hippolyte Didiée, propriétaire demeurant au 178 rue Montmartre, au profit des époux Léon Edouard Athanase Delamotte, propriétaire demeurant au 62 rue de la Fontaine., 12 janvier 1881; MC/ET/VIII/1837
      mainlevée; Didiée, Julien Eugène Hippolyte; Montmartre (rue); Delamotte, Léon Edouard Athanase; Fontaine (rue de la)
    - Obligation par les époux Clément Laurent Richel, propriétaire demeurant au 41 avenue de l'Opéra au profit de Auguste Frédéric Thurneyssen, secrétaire au chemin de fer du Midi demeurant au 35 rue du Faubourg-Saint-Honoré., 13 janvier - 18 mars 1881; MC/ET/VIII/1837
      À la suite: autre obligation, 18 mars 1881; transport d'indemnité d'assurances, 18 mars 1881.
      transport de droits; obligation; Richel, Clément Laurent; Opéra (avenue de l'); Thurneyssen, Auguste Frédéric; Faubourg-Saint-Honoré (rue du); secrétaire
    - Contrat de mariage entre Edouardo Philipson, ingénieur demeurant à Florence et Jeanne Sophie Rodrigues Pereire, propriétaire demeurant au 35 rue du Faubourg Saint-Honoré., 15 janvier 1881; MC/ET/VIII/1837
      ingénieur; contrat de mariage; Philipson, Edouardo; Florence (Italie); Rodrigues Pereire, Jeanne Sophie; Faubourg-Saint-Honoré (rue du)
    - Donation par Alexandrine Rebout, sans profession, épouse Arsène Léon Arbeaumont demeurant au 58 rue Saint-Placide, à son mari., 18 janvier 1881; MC/ET/VIII/1837
      donation; Rebout, Alexandrine; Saint-Placide (rue); Arbeaumont, Arsène Léon
    - Donation par Arsène Léon Arbeaumont demeurant au 58 rue Saint-Placide à son épouse, Alexandrine Rebout, sans profession., 18 janvier 1881; MC/ET/VIII/1837
    - Bail par la Compagnie Immoblilière aux époux Marie Joseph Emile Rogelin, fabricant de chaussures demeurant au 25 boulevard Bonne-Nouvelle et François Charles Emile Fauqueux Parzudaki, fabricant de chaussures demeurant à Liancourt., 18 janvier 1881; MC/ET/VIII/1837
      bail; Rogelin, Marie Joseph Emile; Fauqueux Parzudaki, François Charles Emile; Bonne-Nouvelle (boulevard de); Liancourt (Oise); Compagnie Immobilière
    - Dépôt de procuration par Luigi Bersani et autres à Charles Weisweiller, banquier demeurant au 36 rue La Fayette., 20 janvier 1881; MC/ET/VIII/1837
      banquier; dépôt de pièces; procuration; Weisweiller, Charles; Bersani, Luigi; La-Fayette (rue); Bersani (famille)
    - Notoriété rectificative des prénoms de Victor Camille Joseph Wilbien, rentier demeurant au 9 rue Molitor- 16 villa Molitor., 21 janvier 1881; MC/ET/VIII/1837
      notoriété; Wilbien, Victor Camille Joseph; Molitor (rue); Molitor (villa)
    - Dépôt judiciaire du testament de Clémentine Georgine de la Rue, veuve Gabriel Odier demeurant au 166 boulevard Haussmann., 22 janvier 1881; MC/ET/VIII/1837
      testament; dépôt de pièces; La Rue, Clémentine Georgine de; Haussmann (boulevard); Odier, Gabriel
    - Vente par la Société civile Pereire à Georges Louis Bayard, architecte demeurant au 21 rue du Dragon puis au 99 rue de Vaugirard et Albert Hébert, propriétaire demeurant au 15 rue Laffitte., 24 janvier 1881; MC/ET/VIII/1837
      architecte; acte de vente; Bayard, Georges Louis; Dragon (rue du); Vaugirard (rue de); Hébert, Albert; Laffitte (rue)
    - Procès-verbal de dires Sylvain Dalsace, propriétaire demeurant au 28 boulevard Poissonnière., 24 janvier 1881; MC/ET/VIII/1837
      procès-verbal; Dalsace, Sylvain; Poissonnière (boulevard)
    - Dépôt de procuration par Ludwig Falck à Charles Weisweiller, banquier demeurant au 36 rue La Fayette., 27 janvier 1881; MC/ET/VIII/1837
      banquier; dépôt de pièces; procuration; Weisweiller, Charles; Falck, Ludwig; La-Fayette (rue)
    - Donation par Honoré Jean Adolphe Abeille, propriétaire demeurant au 27 rue du Faubourg-Saint-Honoré à ses enfants., 27 janvier 1881 - 28 novembre 1884; MC/ET/VIII/1837
      À la suite: révocation de donation, 28 novembre 1884.
      donation; Abeille, Honoré Jean Adolphe; Faubourg-Saint-Honoré (rue du); Abeille (famille)
    - Mainlevée par le Crédit mobilier au profit de la Compagnie Immobilière., 27 janvier 1881; MC/ET/VIII/1837
    - Prêt conditionnel par le Crédit foncier de France aux époux Alfred Grégoire Havet, chef d'institution demeurant au 7 et 8 rue de Longchamp., 27 janvier - 21 mars 1881; MC/ET/VIII/1837
      À la suite: réalisation, 21 mars 1881.
    - Dépôt de procurations par Giovanni Battista Bozzotti, Milan et autres à Charles Weisweiller, banquier demeurant au 36 rue La Fayette., 29 janvier 1881; MC/ET/VIII/1837